臺灣板橋地方法院刑事判決　　　　　　　　　　　　　九十一年度易字第五八七號
　　公　訴　人　臺灣板橋地方法院檢察署檢察官
　　被　　　告　乙○○○
右列被告因著作權法案件，經檢察官提起公訴（九十一年度偵字第一九０五號），本
院判決如左：
    主  文
乙○○○連續以明知為侵害著作權之物而意圖營利而交付之方法，侵害他人之著作權
，處有期徒刑月，如易科罰金，以佰元折算壹日。
扣案如附表所示之音樂光碟片壹佰陸拾貳套均沒收。
    事  實
一、乙○○○明知如附表所示之歌曲，分別為滾石國際音樂股份有限公司等如附表所
    示之公司享有著作財產權之音樂著作（其中如附表編號五八至六十所示之歌曲，
    係白進法所創作，並分別授權大旗製作股份有限公司、老虎音樂國際股份有限公
    司製作為錄音作品並發行，其餘歌曲之著作財產權人則詳如附表編號一至五七所
    示），竟意圖銷售營利，基於概括之犯意，於民國九十一年一月初，在臺北縣三
    重市重新橋下之跳蚤市場，以每片新台幣（下同）三十五元之價格向一年籍不詳
    之成年男子購入上開未經如附表編號一至六十所示著作財產權人同意或授權而擅
    自重製其等享有著作財產權之物，自九十一年一月六日前之五、六日起，在臺北
    縣三重市重新橋下跳蚤市場擺設攤位陳列，再以每三套二百元之價格，連續販售
    交付與選購之不特定顧客，而侵害如附表所示著作權人之視聽著作財產權；嗣於
    九十一年一月六日中午十二時許，經警在上開跳蚤市場當場查獲，並扣得其所有
    販賣所剩餘之盜版音樂光碟片一百六十二套。
二、案經白進法及如附表所示之著作財產權人訴由臺北縣警察局三重分局移送臺灣板
    橋地方法院檢察署檢察官偵查起訴。
    理  由
一、右揭事實，業據被告乙○○○於警、偵訊及本院審理時坦承不諱，核與告訴人滾
    石國際音樂股份有限公司等（詳如附表一至五七所示）之代理人丙○○、告訴人
    白進法之代理人甲○○於警訊之指述情節相符，並據告訴代理人提出著作權證明
    文件在卷可稽，復有扣案之盜版音樂光碟片一百六十二套可證，經本院調取結果
    ，發現：「經調取九十一年保管字第八四號音樂著作ＣＤ，總計一百六十二套，
    其中一百五十一套，與起訴書附表編號一至五十七所示之一百五十一ＣＤ數量、
    封皮、內容相同，再逐一比對告訴代理人所提之著作權證明文件，足認確有侵害
    財團法人國際唱片交流基金會所屬會員公司（詳如偵查卷第二十五頁刑事委任狀
    委任人所載）之著作權；其餘十一片與偵查卷第十三頁扣押證物編號一至三所示
    之ＣＤ數量、封皮、內容均相同，再逐一比對告訴代理人所提之著作權證明文件
    ，足認確有侵害白進法之著作權。經勘驗後，警訊中告訴人所製作之附表確與查
    獲ＣＤ數量、封皮、內容相同。」，此有本院九十一年三月十一日勘驗筆錄一紙
    在卷足憑，是事證明確，被告犯行堪以認定。
二、核被告所為，係犯著作權法第九十三條第三款之以同法第八十七條第二款明知為
    侵害著作權之物而意圖營利而交付之方法侵害他人之著作權罪。被告基於營利之
    意圖陳列盜版音樂光碟片後因出售而交付，其陳列之低度行為，應為交付之高度
    行為所吸收，不另論罪。其先後多次意圖營利而交付重製著作物犯行，時間緊接
    ，犯罪構成要件相同，顯係基於概括犯意為之，為連續犯，爰依刑法第五十六條
    之規定以一罪論，並加重其刑。爰審酌著作權應予保障，不得加以侵害之觀念，
    早經社會各界與政府透過各類教育及媒體宣導多年，被告並非不可從事正當職業
    ，竟為圖己利，竟販售廉價盜版音樂光碟片牟利，嚴重侵害著作財產權人之權益
    ，亦戕害文化藝術創作之生機，進而影響社會上之文化發展，應予非難，並參酌
    其並無前科，素行尚稱良善，及販賣之規模、期間、所生危害，以及犯後供認無
    隱，非無悔意，態度良好．．．等一切情狀，量處如主文所示之刑，並諭知易科
    罰金之折算標準，資為懲儆。
三、扣案如附表所示音樂光碟片，為被告所有供本件犯罪所用之物，已據被告供明，
    應依刑法第三十八條第一項第二款規定，併予宣告沒收。
據上論斷，應依刑事訴訟法第二百九十九條第一項前段，著作權法第九十三條第三款
，刑法第十一條前段、第五十六條、第四十一條第一項、第三十八條第一項第二款，
罰金罰鍰提高標準條例第二條，判決如主文。
本案經檢察官許景森到庭執行職務
中　　　華　　　民　　　國　　九十一　　年　　　三　　　月　　二十六　　日
臺灣板橋地方法院刑事第五庭
                                          法  官  鍾  啟  煌
右正本證明與原本無異。
如不服本判決，應於判決送達後十日內，向本院提出上訴狀（應附繕本）。
                                          書記官  廖  婷  璇
中　　　華　　　民　　　國　　九十一　　年　　　三　　　月　　二十六　　日
附錄本案論罪科刑法條全文：
著作權法第九十三條：
有左列情形之一者，處二年以下有期徒刑，得併科新台幣十萬元以下罰金︰
一﹑侵害第十五條至第十七條規定之著作人格權者。
二﹑違反第七十條規定者。
三﹑以第八十七條各款方法之一侵害他人之著作權者。
著作權法第八十七條：
有左列情形之一者，除本法另有規定外，視為侵害著作權或製版權︰
一﹑以侵害著作人名譽之方法利用其著作者。
二﹑明知為侵害著作權或製版權之物而散布或意圖散布而陳列或持有或意圖營利而交
    付者。
三﹑輸入未經著作財產權人或製版權人授權重製之重製物或製版物者。
四﹑未經著作財產權人同意而輸入著作原件或其重製物者。
五﹑明知係侵害電腦程式著作財產權之重製物而仍作為直接營利之使用者。
附表
　　被侵害之歌曲錄音著作名稱　　著　作　權　人　　　　　 　　 扣案ＣＤ數量
                                                              （單位：套）
一　　猜心　　　　　　　　　　　滾石國際音樂股份有限公司　　　三
二　　柴魚　　　　　　　　　　　同右　　　　　　　　　　　　　四
三　　因為　　　　　　　　　　　同右　　　　　　　　　　　　　二
四　　永遠　　　　　　　　　　　同右　　　　　　　　　　　　　三
五　　Ｉ　　　　　　　　　　　　同右　　　　　　　　　　　　　二
六　　野花　　　　　　　　　　　豐華唱片股份有限公司　　　　　三
七　　愛的代價　　　　　　　　　同右　　　　　　　　　　　　　二
八　　EVERYTHING　　　　　　　　博德曼股份有限公司　　　　　　二
九　　情歌手　　　　　　　　　　同右　　　　　　　　　　　　　五
十　　忍者　　　　　　　　　　　同右　　　　　　　　　　　　　六
十一　零距離　　　　　　　　　　科藝百代股份有限公司　　　　　二
十二　不平凡　　　　　　　　　　同右　　　　　　　　　　　　　二
十三　ONE 　　　　　　　　　　　同右　　　　　　　　　　　　　二
十四　想起　　　　　　　　　　　同右　　　　　　　　　　　　　二
十五　ASKA THE BEST 　　　　　　同右　　　　　　　　　　　　　三
十六　LA WALLY　　　　　　　　　同右　　　　　　　　　　　　　二
十七　他們的故事　　　　　　　　同右　　　　　　　　　　　　　二
十八　流年　　　　　　　　　　　同右　　　　　　　　　　　　　三
十九　燭光　　　　　　　　　　　同右　　　　　　　　　　　　　二
二十　鐵窗　　　　　　　　　　　上華國際企業股份有限公司　　　二
二一　心情好　　　　　　　　　　新力哥倫比亞音樂股份有限公司　四
二二　我的　　　　　　　　　　　同右　　　　　　　　　　　　　二
二三　刀馬旦　　　　　　　　　　同右　　　　　　　　　　　　　四
二四　唯一　　　　　　　　　　　同右　　　　　　　　　　　　　三
二五　萬夫莫敵　　　　　　　　　同右　　　　　　　　　　　　　二
二六　夢的碎片　　　　　　　　　同右　　　　　　　　　　　　　二
二七　流星雨　　　　　　　　　　同右　　　　　　　　　　　　　二
二八　8 DAYS OF CHRISTMAS 　　　同右　　　　　　　　　　　　　二
二九　悲傷止步　　　　　　　　　福茂唱片音樂股份有限公司　　　二
三十　為什麼　　　　　　　　　　同右　　　　　　　　　　　　　二
三一　我怎麼活　　　　　　　　　華納國際音樂股份有限公司　　　二
三二　忘了　　　　　　　　　　　環球國際唱片股份有限公司　　　二
三三　眼前一亮　　　　　　　　　同右　　　　　　　　　　　　　二
三四　千年　　　　　　　　　　　同右　　　　　　　　　　　　　二
三五　LUCKY NUMBER　　　　　　　同右　　　　　　　　　　　　　二
三六　自由港　　　　　　　　　　同右　　　　　　　　　　　　　二
三七　蛇　　　　　　　　　　　　磨岩唱片股份有限公司　　　　　五
三八　LONELY　　　　　　　　　　同右　　　　　　　　　　　　　五
三九　新娘　　　　　　　　　　　同右　　　　　　　　　　　　　三
四十　蛇　　　　　　　　　　　　同右　　　　　　　　　　　　　四
四一　OVER AND OVER　　　　　　 艾迴股份有限公司　　　　　　　三
四二　說真的　　　　　　　　　　同右　　　　　　　　　　　　　三
四三　不哭　　　　　　　　　　　同右　　　　　　　　　　　　　二
四四　FLY HIGH　　　　　　　　　同右　　　　　　　　　　　　　三
四五　夜風　　　　　　　　　　　同右　　　　　　　　　　　　　五
四六　真實　　　　　　　　　　　華納國際音樂股份有限公司　　　四
四七　情慾　　　　　　　　　　　同右　　　　　　　　　　　　　二
四八　I NEED YOU　　　　　　　　同右　　　　　　　　　　　　　二
四九　神化　　　　　　　　　　　同右　　　　　　　　　　　　　二
五十　夜奔　　　　　　　　　　　同右　　　　　　　　　　　　　二
五一　圓夢　　　　　　　　　　　博德曼股份有限公司　　　　　　二
五二　一段情　　　　　　　　　　同右　　　　　　　　　　　　　三
五三　WITHOUT YOU 　　　　　　　同右　　　　　　　　　　　　　二
五四　情歌手　　　　　　　　　　同右　　　　　　　　　　　　　二
五五　過冬　　　　　　　　　　　同右　　　　　　　　　　　　　二
五六　I HAVE NOTHING　　　　　　同右　　　　　　　　　　　　　二
五七　過冬　　　　　　　　　　　同右　　　　　　　　　　　　　二
五八  心若鐵                    白進法（授權大旗製作股份有限
                                公司製作）                    八
五九  心若鐵                    同右                          二
六０  心若鐵                    白進法（授權老虎音樂國際股份
                                有限公司製作）                一
